---
title: "统计软件课程设计 - 作业1：数据框预处理"
author: "学生姓名"
date: "`r Sys.Date()`"
output: 
  html_document:
    toc: true
    code_folding: show
    df_print: paged
---

<style>
body { font-size: 18px; }
</style>

```{r setup, include=FALSE}
knitr::opts_chunk$set(echo = TRUE, warning = FALSE, message = FALSE)
```

### 任务说明
请根据以下步骤完成数据处理，并确保最终结果变量命名与要求一致，以便自动批改系统正确识别。

**重要**：所有输出变量名必须严格匹配（如`week_mean`），否则无法得分。

<br>

### 步骤 1：读取数据
从`data/NIPT.csv`读取数据（注意编码为GBK）查看数据结构以了解字段

```{r read-data}
# TODO: 读取 NIPT.csv 文件
df_NIPT <- NULL

# TODO: 查看数据结构（例如使用 str()）

```

<br>

### 步骤 2：数据类型转换
请完成以下转换：

- 将 `胎儿是否健康` 转为有序因子（"是" < "否"）

- 将 `怀孕次数` 转为有序因子（"1" < "2" < "≥3"）

- 将 `IVF妊娠` 转为因子

- 从 `染色体的非整倍体` 列创建 T13/T18/T21 逻辑列

- 将 `末次月经` 和 `检测日期` 转为 Date 类型

- 将 `检测孕周`（如 `"11w+6"`）转为数值型 `检测孕周2`

```{r transform-data}
# TODO: 转换胎儿是否健康为有序因子
df_NIPT$胎儿是否健康 <- NULL

# TODO: 转换怀孕次数为有序因子
df_NIPT$怀孕次数 <- NULL

# TODO: 转换IVF妊娠为因子
df_NIPT$IVF妊娠 <- NULL

# TODO: 创建T13/T18/T21逻辑列
# 提示：可使用 grepl("T13", ...) 检查字符串是否包含特定模式
df_NIPT$T13 <- NULL
df_NIPT$T18 <- NULL
df_NIPT$T21 <- NULL
df_NIPT$T131821 <- NULL

# TODO: 转换末次月经为Date（注意可能有多种格式，如"2023/5/2" 或 "2023-05-02"）
df_NIPT$末次月经 <- NULL

# TODO: 转换检测日期为Date（格式为 YYYYMMDD，如20230502）
df_NIPT$检测日期 <- NULL

# TODO: 定义函数将 "Xw+Y" 或 "Xw" 转为数值孕周（如 "11w+6" → 11.857）
# 提示：可使用正则表达式 regexec() + regmatches()
week_converter <- function(input_str) {
  # 在此处实现转换逻辑
}

df_NIPT$检测孕周2 <- sapply(df_NIPT$检测孕周, week_converter)
```

<br>

### 步骤 3：按 BMI 分组并计算统计量

要求：

- 创建 `BMI_group` 列，分组为：`[20, 28)`, `[28, 32)`, `[32, 36)`, `[36, 40)`, `40+`

- 筛选 `Y染色体浓度 > 0.04` 的记录

- 计算各BMI分组孕妇Y染色体浓度超过4%的首次检测时间的均值、标准差、5% 分位数、95% 分位数

```{r analyze-BMI-groups}
# TODO: 创建 BMI_group 列
# 提示：可使用条件赋值或 ifelse
df_NIPT$BMI_group <- NULL

# TODO: 筛选 Y染色体浓度 > 4% 的记录
df_NIPT_qualified <- NULL

# TODO: 按 孕妇代码 和 检测孕周2 升序排序
df_NIPT_qualified <- NULL

# 以下变量名和顺序必须严格保持，供自动批改系统检查
week_mean <- rep(NA, 5)
week_sd <- rep(NA, 5)
week_percentile_5 <- rep(NA, 5)
week_percentile_95 <- rep(NA, 5)
BMI_group_labels <- c("[20, 28)", "[28, 32)", "[32, 36)", "[36, 40)", "40+")

# TODO: 对每个 BMI 组：
#   找出每位孕妇的检测孕周2的第一个值
#   计算该组的均值、标准差、5% 和 95% 分位数
#   存入上述向量的对应位置（[1] = [20,28), [2] = [28,32), ...）

```

<br>

### 步骤 4：保存结果

```{r save-result}
# TODO: 将处理后的数据框保存为CSV文件
# 文件路径：data/NIPT_after_prep.csv
# 编码：GBK

```

<br>

### 结果汇总（请保留此部分用于审核）

```{r check-output, echo=FALSE}
# 构建结果数据框
results <- data.frame(
  BMI_Group = BMI_group_labels,
  Mean_Week = week_mean,
  SD_Week = week_sd,
  P5_Week = week_percentile_5,
  P95_Week = week_percentile_95
)

# 渲染表格（隐藏代码，只显示结果）
knitr::kable(results, caption = "各BMI组首次检测孕周统计量", digits = 3)
```